【裁判字號】    97,裁,3692
【裁判日期】    970722
【裁判案由】    有關人事行政事務
【裁判全文】
最  高  行  政  法  院  裁  定
                                      97年度裁字第3692號
聲  請  人  甲○○
上列聲請人因與相對人經濟部、臺灣電力股份有限公司間有關人
事行政事務事件，對於中華民國97年4月30日本院97年度裁字第
2533號裁定，聲請再審，本院裁定如下：
    主  文
再審之聲請及追加之訴均駁回。
再審訴訟費用及追加訴訟費用均由聲請人負擔。
    理  由
一、按當事人對於本院所為裁定聲請再審，依行政訴訟法第283
    條之規定，必須原裁定有同法第273條之情形者，始得為之
    。而該條第1項第1款所謂「適用法規顯有錯誤者」，係指原
    裁定所適用之法規與該案應適用之現行法規相違背，或與解
    釋、判例有所牴觸者而言。至於法律上見解之歧異，聲請人
    對之縱有爭執，要難謂為適用法規錯誤，自不得據為再審理
    由。
二、本件聲請人對本院97年度裁字第2533號確定裁定（下稱原確
    定裁定），聲請再審。查上開確定裁定係以：相對人經濟部
    民國84年11月29日經（84）人字第84355861號函係相對人經
    濟部對其所屬事業機構檢送該部「研商行政機關、公立學校
    教職人員轉任本部所屬事業職務之適用範圍及本部所屬事業
    人員因配偶奉派國外工作或進修，可否辦理留職停薪等2案
    會議」之會議紀錄，核其性質屬機關間行文，並非本於行政
    權而對公務人員直接發生法律效果之單方行政行為，尚不對
    外發生准駁之法律上效果，即難謂其屬行政處分性質，聲請
    人提起行政訴訟，自屬不備起訴要件，應予駁回。其復執前
    詞，提起抗告，指摘原審裁定不當，難認有理由等語，裁定
    駁回其抗告，聲請人仍不服，以有行政訴訟法第273條第1項
    第1款所定適用法規顯有錯誤事由，聲請再審，經核其聲請
    狀所表明之再審理由，無非主張相對人經濟部於84年11月20
    日召開會議之結果，廢止考試院79年4月13日（79）考臺秘
    議字第1025號函，已對聲請人之權益產生具體、直接之影響
    ，參照司法院釋字第423號解釋意旨，應認係行政處分，原
    確定裁定適用法規顯有錯誤云云。惟本院經核原確定裁定所
    適用之法規與該案應適用之法規並不相違背，與判例、函釋
    、解釋意旨亦無相牴觸之情形。聲請人上開主張，指摘原確
    定適用法規顯有錯誤，並執前程序所為主張，而為原確定裁
    定所不採之事由再行爭執，揆諸前開說明，應認其聲請再審
    為顯無再審理由，而予駁回。又聲請再審程序，本院僅係就
    原確定裁定為審查，追加或變更之新訴，並非原確定裁定之
    訴訟標的，聲請人不得於再審程序中為訴之追加。本件聲請
    人聲請再審後，追加合併請求損害賠償，以及就非屬行政法
    院權限事項請求追究相對人相關人員法律責任，依前揭說明
    ，其追加之訴，為不合法，併予駁回。
三、據上論結，本件再審之聲請為無理由，追加之訴為不合法。
    依行政訴訟法第283條、第278條第2項、第263條、第107條
    第1項第10款、第104條、民事訴訟法第95條、第78條，裁定
    如主文。
中    華    民    國    97    年    7     月    22    日
                    最高行政法院第三庭
                        審判長法官  黃  璽  君
                              法官  黃  清  光
                              法官  帥  嘉  寶
                              法官  黃  本  仁
                              法官  吳  東  都
以  上  正  本  證  明  與  原  本  無  異
中    華    民    國    97    年    7     月    22    日
                              書記官  彭  秀  玲


司法院資訊處製作；財團法人民間司法改革基金會備份。
